臺灣臺北地方法院小額民事判決
                                    111年度店小字第779號
原      告  林芳伃  
被      告  王乾宗  

上列當事人間損害賠償事件，原告就本院民國111年度審簡字322
號之刑事案件，提起本院111年度審簡附民字第25號附帶民事訴
訟，經本院刑事庭移送前來，本院於民國111年6月14日言詞辯論
終結，判決如下：
    主　  　文
被告應給付原告新臺幣壹萬伍仟元及自民國一百一十一年二月二
十六日起至清償日止，按年息百分之五計算之利息。
原告其餘之訴及其假執行之聲請均駁回。
訴訟費用新臺幣壹仟元由原告負擔。
本判決原告勝訴部分得假執行；但被告如以新臺幣壹萬伍仟元為
原告預供擔保後，得免為假執行。
    事實及理由
一、按被告經合法通知，未於言詞辯論期日到場，核無民事訴訟
    法第386 所列各款情形，爰准原告之聲請，由其一造辯論而
    為判決，合先敘明。
二、原告起訴主張：兩造同為址設新北市○○區○○路00號建國市場
    之攤販，因渠等攤位相連素有摩擦，詎被告於民國110年5月
    8日10時30分許，在建國市場之攤販處，因故與原告發生爭
    執，竟基於傷害之犯意，先以腳踹原告之小腿，並持冰塊砸
    向原告之胸口，原告因以左手阻擋其攻擊，造成左側手部擦
    傷、胸口疼痛、右側小腿疼痛等傷害，詎被告並基於恐嚇之
    犯意，向原告恫稱：「不會給你好吃睡」(台語)，使原告心
    生畏懼，致其受有市場擺攤之營業損失，復因危害其生命、
    身體安全，致原告受有精神上損害，此部分業經本院以111
    年度審簡字322號刑事判決判處罪刑在案，爰提起刑事附帶
    民事訴訟請求損害賠償等語，並聲明：㈠被告應給付原告30,
    000元，及自刑事附帶民事訴訟起訴狀繕本送達翌日起至清
    償日止，按年息百分之5 計算之利息；㈡請准供擔保宣告假
    執行。
三、被告經合法通知，無正當理由未於言詞辯論期日到庭，亦未
    出任何聲明或陳述。
四、本院之判斷：
  ㈠按當事人主張有利於己之事實者，就其事實有舉證之責任，
    民事訴訟法第277 條前段有明文規定。查本件原告主張兩造
    於上開時、地因發生爭執，被告基於傷害之犯意及施以恐嚇
    危害安全行為致原告受有上開損害等情，業據其提出建國市
    場攤販之照片（見本院卷證件存置袋內）為證，且經本院調
    取本院111年度審簡字322號刑事全卷查核屬實，而判處被告
    犯傷害罪，處拘役10日，如易科罰金，以1,000元折算1日。
    又犯恐嚇罪，處拘役8日，如易科罰金，以1,000元折算1日
    。此有本院111年度審簡字322號刑事判決在卷可憑（見本院
    卷第9頁至第12頁）。又被告於相當時期經合法通知，無正
    當理由未於言詞辯論期日到場爭執，復未提出書狀答辯供本
    院斟酌。綜上，據原告所提之證據，堪信原告主張之事實為
    真。故被告既有傷害及恐嚇危害安全行為，且其上揭行為與
    原告受有損害間確有因果關係，自應就原告受有損害負賠償
    責任。
  ㈡原告請求部分：
  ⒈關於精神慰撫金部分：按不法侵害他人之身體、健康、名譽
    、自由、信用、隱私、貞操，或不法侵害其他人格法益而情
    節重大者，被害人雖非財產上之損害，亦得請求賠償相當之
    金額，民法第195 條第1 項定有明文。又慰撫金之多寡，應
    斟酌雙方之身分、地位、資力與加害程度，及其他各種情形
    核定相當之數額，該金額是否相當，自應依實際加害情形與
    被害人所受之痛苦及雙方之身分、地位、經濟狀況等關係決
    定之（最高法院51年度台上字第223 號判例意旨參照）。經
    審酌茲原告因被告之侵權行為伴隨而生精神之痛苦可以預見
    ，惟原告未提出診斷證明書、醫院門診記錄等證明其損害程
    度，復參酌本院依職權調取兩造之稅務財產所得調件明細資
    料，及兩造之身分、年齡、地位、經濟狀況、傷害發生之原
    因及過程、被告所受損害程度等一切情狀，認原告請求賠償
    慰撫金應以15,000元為適當。
  ⒉關於營業損失部分：原告僅提出平日的淨利在10,000元內( 
    營業額約2、30,000元) 、假日的淨利大約30,000元(營業額
    約60,000元左右)，110 年5 月8 日當天為星期六之陳述，
    及建國市場攤販處照片，並未提出其他證據證明於被告恫嚇
    之該段期間受多少營業額損害，況營業額之減少原因甚多，
    原告復未提出證據證明該營業額之減少與被告行為間有何相
    當因果關係，自難為有利於原告之認定。
  ㈢末按，遲延之債務，以支付金錢為標的者，債權人得請求依
    法定利率計算之遲延利息；應付利息之債務，其利率未經約
    定，亦無法律可據者，週年利率為百分之五；給付無確定期
    限者，債務人於債權人得請求時，經其催告而未為給付，自
    受催告時起，負遲延責任。其經債權人起訴而送達訴狀，或
    依督促程序送達支付命令，或為其他相類之行為者，與催告
    有同一之效力，民法第233 條第1 項、第203 條、第229 條
    第2 項分別定有明文。本件原告請求被告賠償之財產及非財
    產上損害，此為以支付金錢為標的，原告自得請求被告給付
    自刑事附帶民事訴訟起訴狀繕本送達翌日即111年2月26日（
    於111年2月25日合法送達，參見本院附民卷第4 頁）起至清
    償日止，按年息百分之5 計算之利息，逾此部分則無理由，
    應予駁回。
五、從而，原告依損害賠償之法律關係，請求被告給付15,000元
    及訴訟起訴狀繕本送達翌日即111年2月26日起至清償日止，
    按年息百分之5 計算利息之範圍內，為有理由，應予准許。
    至原告逾此部份之請求，為無理由，應予駁回。
六、本件原告勝訴部分係適用小額程序為被告敗訴之判決，依民
    事訴訟法第436 條之20條規定，應依職權宣告假執行；並依
    同法第392 條第2 項依職權為被告如預供擔保，得免為假執
    行之宣告。
七、本件係刑事附帶民事訴訟，而由本院刑事庭移送民事庭者，
    依刑事訴訟法第504 條第2 項之規定，精神慰撫金請求不需
    徵收裁判費。至於營業損失部分，訴訟費用負擔之依據為民
    事訴訟法第78條，依後附計算書確定如主文第三項所示金額
    ，由被告負擔。 
中　　華　　民　　國　　111 　年　　7 　　月　　8 　　日
                  臺灣臺北地方法院新店簡易庭
                              法  官  石蕙慈
訴訟費用計算書
項    目                    金  額（新臺幣）      備  註
第一審裁判費                1,000元
合      計                  1,000元 　　　　　　　　　　
以上正本係照原本作成。
對於本件判決如有不服，應於收受送達後20日內向本院提出上訴
書狀，上訴於本院合議庭，並按他造當事人之人數附具繕本。
當事人之上訴，非以判決違背法令為理由不得為之，上訴狀應記
載上訴理由，表明下列各款事項：
㈠原判決所違背之法令及其具體內容。
㈡依訴訟資料可認為原判決有違背法令之具體事實。
如委任律師提起上訴者，應一併繳納上訴審裁判費。
中　　華　　民　　國　　111 　年　　7 　　月　　8 　　日
                              書記官  徐子芹